【裁判字號】    95,交訴,20
【裁判日期】    950719
【裁判案由】    公共危險等
【裁判全文】
臺灣苗栗地方法院刑事判決              95年度交訴字第20號
公  訴  人  臺灣苗栗地方法院檢察署檢察官
被      告  甲○○
上列被告因公共危險等案件，經檢察官提起公訴（95年度調偵字
第8 號），本院合議庭裁定由受命法官獨任進行簡式審判程序，
判決如下：
    主  文
甲○○犯不能安全駕駛動力交通工具罪，處有期徒刑伍月；又犯
肇事致人傷害逃逸罪，處有期徒刑捌月；又犯過失傷害罪處有期
徒刑肆月。應執行有期徒刑壹年肆月。
    事  實
一、甲○○於民國94年11月16日下午4 時許，在苗栗縣苑裡鎮山
    柑里檳榔攤買酒飲用，明知自己飲酒後已不能安全駕駛，竟
    仍駕駛車號LW─0402號自用小客車，載其堂弟柯錫江欲返回
    住處，嗣於當日下午5 時10分許，行經苗栗縣苑裡鎮玉田里
    苗140 線公路7.5 公里處，原應於汽車行進中，注意車前狀
    況，隨時採取必要安全措施，而依當時情形又無不能注意之
    情事，竟疏於注意，且因酒後精神渙散，追撞同方向行駛在
    前由乙○○○（起訴書誤載為洪美麗）騎乘車號MYU ─156
    號機車，致乙○○○人車倒地而受胸部脊椎第10及12節壓迫
    性骨折、頸部脊椎間盤突出併脊神經壓迫、頭部外傷併頭部
    皮下血腫、左側多處肋骨骨折、右上腹挫傷併神經痛等傷害
    ，詎甲○○肇事後為規避責任，竟未停車救護傷者即驅車逃
    逸，幸經民眾提供線索報警查獲，並於當日晚上9 時23分許
    測得甲○○飲酒後之吐氣所含酒精成份達每公升0.92毫克。
二、案經乙○○○委任戴木霖訴請、苗栗縣警察局通霄分局報請
    臺灣苗栗地方法院檢察署檢察官偵查起訴。
    理  由
一、上開事實業據被告柯棟梁於警詢、偵查中、本院審理時坦承
    不諱，核與證人柯錫江於警詢證述之情節相符（見第4415號
    偵查卷第15至16頁），復有道路交通事故當事人酒精測定紀
    錄表、道路交通事故調查報告表、疑似道路交通事故肇事逃
    逸追查表、道路交通事故當事人登記聯單、刑法第185 條之
    3 案件測試觀察紀錄表、診斷證明書各1 份，及現場相片12
    張（見第4415號偵查卷第18至34頁、調偵字第8 號第21頁）
    ，附卷可資佐證，本件事證明確，被告犯行堪以認定。
二、核被告所為，係犯刑法第185 條之3 服用酒類致不能安全駕
    駛動力交通工具而駕駛罪、第185 條之4 之駕駛動力交通工
    具肇事致人傷而逃逸罪、第284 條第1 項前段過失傷害罪。
    又被告係汽車駕駛人，因酒醉駕車肇事，致人受傷，應依道
    路交通管理處罰條例第86條第1 項之規定，就其過失傷害罪
    部分，加重其刑。被告所犯上開3 罪間，犯意各別，行為互
    異，應分論併罰。又修正後刑法第2 條第1 項規定：「行為
    後法律有變更者，適用行為時之法律。但行為後之法律有利
    於行為人者，適用最有利於行為人之法律」。被告行為後，
    刑法第51條業於94年1 月7 日修正公布，並於95年7 月1 日
    施行，修正前刑法第51條規定：「數罪併罰，分別宣告其罪
    之刑，依左列各款定其應執行者：」其中第5 款規定：「宣
    告多數有期徒刑者，於各刑中之最長期以上，各刑合併之刑
    期以下，定其刑期。但不得逾20年。」修正後刑法第51條第
    5 款規定：「宣告多數有期徒刑者，於各刑中之最長期以上
    ，各刑合併之刑期以下，定其刑期。但不得逾30年。」比較
    結果，修正後刑法並非較有利於行為人，依刑法第2 條第1
    項前段之規定，仍應依修正前刑法，定其應執行之刑。爰審
    酌被告前有2 次服用酒類致不能安全駕駛動力交通工具而駕
    駛之素行（未構成累犯），有臺灣高等法院被告前案紀錄表
    1 份附卷可佐，其於酒醉不能正常操控車輛而達不能安全駕
    駛之程度時仍駕車上路，無視於公眾安全，肇事後未能對其
    所造成之損害適當處理，被害人所受傷害，被告迄今未與被
    害人達成和解，更未賠償被害人，惟犯後坦承犯行，態度尚
    佳等一切情狀，分別量處如主文所示之刑及定其應執行之刑
    ，以資懲儆。
據上論斷，應依刑事訴訟法第273 條之1 第1 項、第299 條第1
項前段，刑法第2 條第1 項、第185 條之3 、第185 條之4 、第
284 條第1 項、修正前第51條第5 款，道路交通管理處罰條例第
86條第1項，罰金罰鍰提高標準條例第1條前段，判決如主文。
本案經檢察官劉玉書到庭執行職務。
中    華    民    國    95    年    7     月    19    日
                  刑事第三庭    法  官  吳國聖
以上正本與原本無異。
如不服本判決，應於判決送達後10日內向本院提出上訴狀（應附
繕本）。告訴人或被害人如對於本判決不服者，應具備理由請求
檢察官上訴，其上訴期間之計算係以檢察官收受判決正本之日期
為準。
中    華    民    國    95    年    7     月    19    日
                                書記官  歐明秀
論罪法條：
中華民國刑法第185條之3
（重大違背義務致交通危險罪）
服用毒品、麻醉藥品、酒類或其他相類之物，不能安全駕駛動力
交通工具而駕駛者，處1 年以下有期徒刑、拘役或3 萬元以下罰
金。
中華民國刑法第185條之4
（肇事遺棄罪）
駕駛動力交通工具肇事，致人死傷而逃逸者，處 6 月以上 5 年
以下有期徒刑。
中華民國刑法第284條
（過失傷害罪）
因過失傷害人者，處 6 月以下有期徒刑、拘役或 5 百元以下罰
金，致重傷者，處1 年以下有期徒刑、拘役或5 百元以下罰金。
從事業務之人，因業務上之過失傷害人者，處 1 年以下有期徒刑
、拘役或1 千元以下罰金，致重傷者，處3 年以下有期徒刑、拘
役或2 千元以下罰金。


司法院資訊處製作；財團法人民間司法改革基金會備份。
